# 请教陈版：可转债及复杂债务工具的会计处理

提问人：zongzila 时间：2016-07-29 17:09:39
如一家银行A通过债务重组的方式将对一家上市公司B的债权转换为可转债及股票。且股权与可转债能取得公开市场交易价格并未对企业有重大影响。 问题一：请问该银行是否存在两种划分方式。交易性金融资产及可供出售金融资产？ 问题二：请问该银行如果采用可供出售金融资产的方式确认该笔金额，如何确认该可转债的性质为权益工具还是债务工具？
谢谢！

回答人：chenyiwei
1 、如果这两种工具的持有目的不同，则可以分别将其归入不同类别的金融资产投资。 2 、对于可转债，应区分其中的转换权是否属于可分离交易的。如果不是，则可转债整体上属于包含嵌入衍生工具的债务工具，应分拆核算（或整体指定为以公允价值计量且其变动计入当期损益的金融资产）；如果是，则可将债券作为债务工具，转换权作为衍生工具（指定为以公允价值计量且其变动计入当期损益的金融资产）。